臺灣高等法院刑事裁定
111年度抗字第40號
抗  告  人
即  受刑人  陳英傑



上列抗告人即受刑人因檢察官聲請定其應執行刑案件，不服中華
民國110年12月13日臺灣新竹地方法院110年度聲字第1560號裁定
（聲請案號：臺灣新竹地方檢察署110年度執聲字第1000號），
提起抗告，本院裁定如下： 
    主  文
抗告駁回。
    理  由
一、原裁定意旨略以：抗告人即受刑人陳英傑因詐欺等案件，經
    先後判處如原裁定附表所示之刑。茲檢察官聲請定其應執行
    之刑，核屬依法有據。爰依刑事訴訟法第477條第1項，刑法
    第53條、第51條第5款，裁定應執行有期徒刑10年等語。
二、抗告意旨略以：數罪併罰有二裁判以上定應執行之刑之案件
    ，法院所為刑之酌定，固屬於自由裁量事項，然仍應受內部
    界限、外部界限，及比例原則、公平正義之拘束。法院實務
    上有就犯5次販賣毒品罪之被告，各判有期徒刑15年，僅定
    應執行18年6月；有就犯6次普通強盜罪，各判有期徒刑5年6
    月，僅定應執行有期徒刑6年6月；有犯恐嚇及詐欺罪共116
    罪，刑期合計達有期徒刑24年1月，僅定應執行有期徒刑3年
    4月（臺灣臺中地方法院98年度易字第2067號）；有犯詐欺
    罪共27罪，刑期合計為有期徒刑30年7月，僅定應執行有期
    徒刑4年（最高法院98年度台上字第6192號）；有犯竊盜罪
    共38罪，刑期合計有期徒刑12年8月，僅定應執行有期徒刑3
    年（臺灣基隆地院96年度易字第538號）；有犯詐欺罪共19
    罪，刑期合計有期徒刑3年7月，僅定應執行有期徒刑1年10
    月。爰請撤銷原裁定，另為有利於抗告人之裁定等語。
三、按數罪併罰，分別宣告多數有期徒刑者，於各刑中之最長期
    以上，各刑合併之刑期以下，定其刑期，但不得逾三十年，
    刑法第51條第5款定有明文。乃因刑罰之科處，應以行為人
    之責任為基礎，考量人之生命有限，刑罰對被告造成之痛苦
    程度，係以刑度增加而生加乘效果，而非等比方式增加，如
    以實質累加方式執行，刑責恐將偏重過苛，不符現代刑事政
    策及刑罰之社會功能，故透過定應執行刑程序，採限制加重
    原則，授權法官綜合斟酌被告犯罪行為之不法與罪責程度、
    各罪彼此間之關聯性（例如數罪犯罪時間、空間、各行為所
    侵害法益之專屬性或同一性、數罪對法益侵害之加重效應等
    ）、數罪所反應被告人格特性與傾向、對被告施以矯正之必
    要性等，妥適裁量最終具體應實現之刑罰，以符罪責相當之
    要求。因此，法院於酌定執行刑時，應體察法律恤刑之目的
    ，為妥適之裁量，俾符合實質平等原則，否則有悖於公平正
    義，即有裁量權行使不當之違失。又數罪併罰之定應執行之
    刑，係出於刑罰經濟與責罰相當之考量，並非予以犯罪行為
    人或受刑人不當之利益，為一種特別的量刑過程，相較於刑
    法第57條所定科刑時應審酌之事項係對一般犯罪行為之裁量
    ，定應執行刑之宣告，乃對犯罪行為人本身及所犯各罪之總
    檢視，除應考量行為人所犯數罪反應出之人格特性，並應權
    衡審酌行為人之責任與整體刑法目的及相關刑事政策，在量
    刑權之法律拘束性原則下，依刑法第51條第5款之規定，採
    限制加重原則，以宣告各刑中之最長期為下限，各刑合併之
    刑期為上限，但最長不得逾三十年，資為量刑自由裁量權之
    外部界限，並應受法秩序理念規範之比例原則、平等原則、
    責罰相當原則、重複評價禁止原則等自由裁量權之內部抽象
    價值要求界限之支配，使以輕重得宜，罰當其責，俾符合法
    律授與裁量權之目的，以區別數罪併罰與單純數罪之不同，
    兼顧刑罰衡平原則（最高法院100年度台上字第21號、105年
    度台抗字第715號裁判要旨參照）。末按執行刑之量定，係
    事實審法院自由裁量之職權，倘其所酌定之執行刑，並未違
    背刑法第51條各款或刑事訴訟法第370條第3項等所定之方法
    或範圍（即法律之外部性界限），亦無明顯違背公平、比例
    原則或整體法律秩序之理念及法律規範之目的（即法律之內
    部性界限）者，即不得任意指為違法或不當（最高法院108
    年度台抗字第89號裁判要旨參照）。
四、經查，抗告人所犯如原裁定附表（下稱附表）所示各罪，經
    先後判處如附表所示之刑，均經確定在案，各罪中最早確定
    者為108年11月13日，而各罪之犯罪行為時間均在該裁判確
    定日期前，原審法院為本件聲請定應執行刑之犯罪事實最後
    判決法院等情，有各該判決書及本院被告前案紀錄表在卷可
    稽。檢察官聲請定應執行之刑，經原審法院認檢察官之聲請
    為正當，並審酌抗告人所犯附表編號1為加重強盜罪、編號3
    為竊盜罪；編號2、編號4至6均為詐欺罪，編號1、編號3所
    示之罪與其餘各罪間罪質迥異，侵害法益不同，並衡酌抗告
    人編號4至6均為以網際網路對公眾散布而犯詐欺取財罪，其
    犯罪手法相仿，再衡以抗告人在107年間多次違反法律規定
    ，甚涉犯附表編號1之加重強盜罪，其犯罪手段具高度危險
    性，對社會安全影響實屬非輕，應予嚴厲非難，是權衡前揭
    各罪之法律目的、受刑人之犯罪情節及行為次數，就其所犯
    數罪為整體非難評價，裁定其應執行刑為有期徒刑10年。原
    審法院就其所定應執行刑，係各宣告刑中刑期最長之有期徒
    刑7年2月以上、各刑合併之有期徒刑10年6月（其中附表編
    號3至4定其應執行刑有期徒刑1年，附表編號5、6定其應執
    行刑有期徒刑1年1月，分別獲減有期徒刑2月、11月之利益
    ）以下之範圍內，對比附表各罪宣告刑之總和，已有所減輕
    ，並無違反刑法第51條第5款之規定，且符合量刑裁量之外
    部性界限及內部性界限，亦無明顯過重而違背比例原則或公
    平正義之情形，核屬依法有據，並無何違誤或不當。抗告人
    指摘原裁定違反比例原則、平等原則，質疑原審量刑過重，
    即非有據。至抗告人所舉其他個案，其情節不同，所為刑罰
    之量定自屬有別，尚難比附援引作為原裁定違誤之論據。抗
    告人就原審定應執行刑裁量權之適法行使，徒憑己意而為指
    摘，抗告為無理由，應予駁回。
五、應依刑事訴訟法第412條，裁定如主文。
中　　華　　民　　國　　111 　年　　1 　　月　　19　　日
　　　　　　　　　刑事第八庭    審判長法　官  陳世宗
　　　　　　　　　　　　　　　　　　  法　官  呂寧莉
　　　　　　　　　　　　　　　　　　  法　官  林呈樵
以上正本證明與原本無異。
如不服本裁定，應於收受送達後五日內向本院提出抗告狀。
                                      書記官  謝雪紅
中　　華　　民　　國　　111 　年　　1 　　月　　19　　日